最高法院刑事裁定　　　　　　　　　 110年度台抗字第1745號
抗　告　人　潘啓瑞



上列抗告人因妨害性自主案件，不服臺灣高等法院中華民國 110
年8月30日駁回聲請再審之裁定（110年度侵聲再字第20號），提
起抗告，本院裁定如下：
    主  文
抗告駁回。
    理  由
一、刑事訴訟法第420 條第1項第6款規定：有罪之判決確定後，
    因發現新事實或新證據，單獨或與先前之證據綜合判斷，足
    認受有罪判決之人應受無罪、免訴、免刑或輕於原判決所認
    罪名之判決者，為受判決人之利益，得聲請再審。同條第 3
    項並規定：第1項第6款之新事實或新證據，指判決確定前已
    存在或成立而未及調查斟酌，及判決確定後始存在或成立之
    事實、證據。準此，判決確定前已存在或成立而經調查斟酌
    者，即非新事實或新證據。又聲請再審人所主張之新事實或
    新證據，單獨或與先前之證據綜合判斷，倘無法產生合理懷
    疑，不足以動搖原確定判決所認定之事實者，自未具備上開
    要件，亦不能據為聲請再審之原因。至於聲請再審的理由，
    如僅係對原確定判決認定的事實再行爭辯，或對原確定判決
    採證認事職權的適法行使，任意指摘，或對法院依職權取捨
    證據持相異評價，而原審法院即使審酌上開證據，仍無法動
    搖原確定判決之結果者，亦不符合此條款所定提起再審的要
    件。
二、本件原審於通知抗告人潘啓瑞到場並聽取意見後，認其對於
    原審法院108 年度侵上訴字第85號確定判決（下稱原確定判
    決），以發現確實新事證為由，依刑事訴訟法第420條第1項
    第6 款規定，聲請再審。惟抗告人聲請再審意旨仍爭執Ａ女
    （人別資料詳卷）係同意與伊為被訴之2 次性交行為，Ａ女
    於偵查中及第一審交互詰問程序之證詞，不足作為不利之認
    定云云，業經原確定判決依憑卷內訴訟資料，本其心證予以
    取捨及判斷，並於理由中詳敘Ａ女此部分證述信而有徵尚非
    憑空杜撰之詞，堪信屬實之理由。抗告人另指摘Ａ女之父的
    證詞係聽聞自Ａ女之累積性證據云云，並提出Ａ女臉書擷圖
    、抗告人與Ａ女於民國107年4月30日LINE對話擷圖、107年5
    月6 日臉書照片為憑。然原確定判決援引Ａ女之父之證述，
    主要在補強證明Ａ女於遭抗告人強制性交後所呈現之情緒反
    應，而採認Ａ女於本件案發後確實呈現負面情緒等身心狀態
    ，實與一般受性侵害者於身體遭侵犯後情緒上之抗拒、低落
    等反應相當，並已於卷存各項積極證據詳為剖析論駁。聲請
    再審意旨所指及提出之證據資料，係就為原確定判決法院證
    據取捨之職權行使，依憑己見任意指摘，不論單獨或與先前
    之證據綜合判斷，均無礙於原確定判決事實之認定，而不足
    以影響於判決之結果，尚無從據以使抗告人受無罪、免訴、
    免刑或輕於原確定判決所認罪名之判決，自難認係於案情有
    重要關係足以影響、變更判決結果之新事實、新證據，亦非
    判決確定前已存在或成立而未及調查斟酌之新事實、新證據
    ，與刑事訴訟法第420 條第1項第6款之規定不符。因認抗告
    人聲請再審，為無理由，爰裁定駁回。經核於法尚無不合。
三、抗告意旨置原裁定之論敘於不顧，仍執陳詞，而僅憑己意，
    任指原裁定不當，為無理由，應予駁回。
據上論結，應依刑事訴訟法第412條，裁定如主文。   
中    華    民    國   110    年    11    月    10    日
                  刑事第五庭審判長法  官  吳  信  銘  
                                  法  官  何  菁  莪  
                                  法  官  沈  揚  仁  
                                  法  官  蔡  廣  昇  
                                  法  官  梁  宏  哲  
本件正本證明與原本無異
                                  書記官
中    華    民    國   110    年    11    月    15    日